臺灣桃園地方法院刑事判決
110年度交簡上字第129號
上  訴  人  臺灣桃園地方檢察署檢察官 
被      告  徐政偉



選任辯護人  李律民律師
上列上訴人因被告過失傷害案件，不服本院於民國110年4月6日
所為109年度壢交簡字第2753號第一審刑事簡易判決（聲請簡易
判決處刑書案號：109年度調偵字第1485號），提起上訴，本院
管轄之第二審合議庭判決如下：
    主  文
上訴駁回。 
    事實及理由
一、本案經本院合議庭審理結果，認原審簡易判決以被告徐政偉
    犯刑法第284條後段之過失致重傷害罪，判處有期徒刑3 月
    ，如易科罰金，以新臺幣1,000元折算1日，認事用法及量刑
    均無不當，應予維持，並引用原審簡易判決書記載之事實、
    證據及理由（如附件）。
二、上訴駁回之理由： 
㈠、檢察官上訴意旨雖以：告訴人呂榮崧因此車禍而終身無工作
    能力，24小時需有專人照顧起居作息及復健，造成家庭沉重
    負擔，且被告未積極與告訴人和解，兩相權量，亦難認原審
    判決對被告已罰當其罪並符於社會之法律情感、罪刑相當及
    實現刑罰權分配之正義，故原審判決顯然過輕而有未當等語
    。
㈡、按刑罰之量定，固屬法院自由裁量之職權行使，但仍應審酌
    刑法第57條所列各款事由及一切情狀，為酌量輕重之標準，
    並非漫無限制。在同一犯罪事實與情節，如別無其他加重或
    減輕之原因，下級審法院量定之刑，亦無過重或失輕之不當
    情形，則上級審法院對下級審法院之職權行使，原則上應予
    尊重，此有最高法院85年度台上字第2446號判決意旨可資參
    照。
㈢、經查，原審審酌被告為圖一時之便，逕自桃園市○○區○○路○○
    段000號旁之產業聯絡道路與中山路交叉路口逆向行駛欲前
    往對面道路，因而肇致本件事故，致告訴人受有腦出血合併
    右側肢體無力及失語症等傷害，傷勢已達重傷害程度，所為
    實屬不該，惟念被告犯後坦承犯行，且告訴人對於本件事故
    亦同具闖越紅燈之過失，並考量被告雖有意與告訴人和解，
    惟對於賠償金額無法達成共識而未能成立，暨被告自陳五專
    畢業之智識程度、擔任工廠作業員、經濟狀況普通等一切情
    狀，就被告犯刑法第284條後段之過失致重傷害罪，量處前
    揭之刑，係於法定範圍內為刑之量定，並未濫用量刑權限，
    亦無判決理由不備，或其他輕重失衡等量刑違法或失當之處
    。又被告之犯後態度，僅為量刑審酌之其一，至有無與告訴
    人達成和解而賠償損失，只為認定犯後態度的事由之一，被
    告與告訴人雖至今仍未達成和解，然係因雙方對於賠償金額
    差距過大而無法達成和解，足見被告並非毫無誠意，又告訴
    人得依民事訴訟程序請求被告賠償其損害，被告仍須承擔其
    應負之民事賠償責任，自不應將刑事責任與民事賠償過度連
    結，而科以被告不相當之刑。檢察官雖執前詞提起上訴，然
    係就原審之量刑提出不服，未提出足以改變原審量刑因子之
    證據，為無理由，應予駁回。
據上論斷，應依刑事訴訟法第455條之1第3項、第368條、第373 
條，判決如主文。
中　　華　　民　　國　　111 　年　 　3　　月　 　4　　日
　　　　　    刑事第八庭  審判長法  官  許雅婷

                                法  官  徐雍甯

                                法　官　郭書綺
以上正本證明與原本無異。
不得上訴。
　　　　　　　　　　　　　　　  書記官　蔡忠晏
中　　華　　民　　國　　111 　年　　3 　　月　　4 　　日
附件：
臺灣桃園地方法院刑事簡易判決  109年度壢交簡字第2753號
聲  請　人　臺灣桃園地方檢察署檢察官
被　　　告　徐政偉　男　民國00年0月00日生
                    身分證統一編號：Z000000000號
                    住○○市○○區○○街00號4樓
                    居桃園市○○區○○里○○○00號
上列被告因過失傷害案件，經檢察官聲請以簡易判決處刑（109
年度調偵字第1485號），本院判決如下：
    主      文
徐政偉犯過失致重傷害罪，處有期徒刑參月，如易科罰金，以新
臺幣壹仟元折算壹日。
    事實及理由
一、犯罪事實：
    徐政偉於民國108 年6 月22日上午，騎乘車牌號碼000-0000
    號大型重型機車，沿桃園市觀音區廣興里5 、6 鄰產業聯絡
    道路（即桃園市○○區○○路○○段000 號旁，下稱系爭產業道路
    ）由玉林路1 段往中山路方向行駛，於當日上午7 時23分許
    ，行駛至系爭產業道路與中山路交岔路口時（下稱系爭路口
    ），本應按遵行方向右轉行駛，而依當時天候晴、日間自然
    光線、柏油路面乾燥、無缺陷、無障礙物、視距良好等情況
    ，並無不能注意之情形，竟疏未注意及此，而貿然自該路口
    左轉逆向行駛中山路欲前往斜對面之中山路1 段，適有呂榮
    崧騎乘車牌號碼000-000 號普通重型機車沿大觀路4段由中
    壢往觀音市區方向之外側右轉車道行駛（中山路、系爭產業
    道路、大觀路、中山路1 段呈現不對稱X 型交岔），亦未遵
    守號誌貿然闖越紅燈駛至，2 車發生碰撞，呂榮崧因而受有
    腦出血合併右側肢體無力及失語症等傷害（下稱系爭傷勢）
    ，且呂榮崧經送醫急診及復健治療迄今，仍因系爭傷勢遺存
    顯著神經學障礙，終身無工作能力，日常生活需他人協助，
    致其身體及健康受有重大不治之重傷害。嗣徐政偉則在有偵
    查犯罪權限之人知悉其為犯罪人之前，自行報警並停留現場
    ，向到場處理警員自首為肇事人並表示願接受裁判。
二、證據：
（一）被告於警詢、偵查及本院訊問之自白。
（二）證人即告訴人呂榮崧於警詢之證述、告訴代理人呂明哲於
      偵查之證述。
（三）道路交通事故現場圖、道路交通事故調查表㈠㈡、現場暨車
      損照片22張。
（四）桃園市政府車輛行車事故鑑定會桃市鑑0000000 案鑑定意
      見書、桃園市車輛行車事故鑑定覆議委員會桃市覆000000
      0 號鑑定覆議意見書。
（五）國立臺灣大學醫學院附設醫院新竹分院診字第1081003792
      、0000000000、0000000000號診斷證明書、109 年10月13
      日臺大新分醫事字第1090007339號函。
（六）GOOGLE地圖資料。
三、論罪科刑：
（一）按汽車駕駛人，爭道行駛有不按遵行之方向行駛者，處新
      臺幣6 百元以上1 千8 百元以下罰鍰，道路交通管理處罰
      條例第45條第1 項第1 款定有明文。經查，被告徐政偉自
      非十字對稱之系爭路口駛出，當應右轉遵行中山路行向，
      然竟貿然左轉，故其駕駛行為當具過失。次按刑法第10條
      第4 項第6 款規定，其他於身體或健康，有重大不治或難
      治之傷害，屬重傷。次查，告訴人呂榮崧因受系爭傷勢，
      依上開診斷證明書及臺大醫院函文內容所示，告訴人存有
      神經學障礙情形，致終身無工作能力，堪認對其身體及健
      康已屬刑法第10條第4 項第6 款所指之重大不治之重傷害
      。是核被告徐政偉所為，係犯刑法第284 條後段之過失致
      重傷害罪；聲請簡易判決處刑書漏未審酌上情，而僅論以
      刑法第284 條前段之過失傷害罪，容有未洽，然其基本事
      實同一，且本院於審理時依刑事訴訟法第95條規定諭知被
      告，亦無礙於被告防禦權之行使，爰依刑事訴訟法第300
      條規定變更起訴法條。
（二）又被告於肇事後，主動報案並停留現場，於員警尚未知悉
      何人肇事前，即向前往處理之員警坦承肇事，並接受裁判
      等情，業據被告供陳在卷（見被告警詢筆錄），並有本院
      公務電話紀錄表在卷可稽，是其所為與自首要件相符，應
      依刑法第62條前段之規定，減輕其刑。爰以行為人之責任
      為基礎，審酌被告為圖一時之便，逕自系爭路口逆向行駛
      欲前往對面道路，因而肇致本件事故，致告訴人受有系爭
      傷害，傷勢已達重傷害程度，所為實屬不該，惟念其犯後
      坦承犯行，且告訴人對於本件事故亦同具闖越紅燈之過失
      ，並考量被告雖有意與告訴人和解，惟對於賠償金額無法
      達成共識而未能成立，暨被告自陳五專畢業之智識程度、
      擔任工廠作業員、經濟狀況普通（見被告之本院訊問筆錄
      ）等一切情狀，量處如主文所示之刑，並諭知易科罰金之
      折算標準。
三、據上論斷，應依刑事訴訟法第449 條第1 項前段、第3 項、
    第454 條第2 項、第300 條，刑法第284 條後段、第62條前
    段、第41條第1 項前段，刑法施行法第1 條之1 第1 項，逕
    以簡易判決處刑如主文。
四、如不服本判決，得於判決書送達之翌日起20日內，以書狀敘
    述理由，向本庭提出上訴。本案經檢察官王以文聲請以簡易
    判決處刑。
中　　華　　民　　國　110 　　年　　 4　　月　　6　　日
                  刑事第一庭  法　官　陳華媚
以上正本證明與原本無異。
如不服本判決，應於判決送達後20日內向本院提出上訴狀（應附
繕本）。
                              書記官　林希潔
中　　華　　民　　國　 110　　年　　4 　　月　　6 　　日
附錄論罪科刑法條：
中華民國刑法第284條
因過失傷害人者，處 1 年以下有期徒刑、拘役或 10 萬元以下
罰金；致重傷者，處 3 年以下有期徒刑、拘役或 30 萬元以下
罰金。